【裁判字號】    92,交抗,479
【裁判日期】    920529
【裁判案由】    違反道路交通管理處罰條例
【裁判全文】
臺灣高等法院交通事件裁定                        九十二年度交抗字第四七九號
    抗  告  人
    即受處分人  甲○○
右抗告人因違反道路交通管理處罰條例案件，不服臺灣基隆地方法院，中華民國九十
二年三月十二日所為裁定（九十二年度交聲字第三四號），提起抗告，本院裁定如左
：
    主  文
抗告駁回。
    理  由
一、抗告意旨略以：依據警政署公布對於駕駛人行車速度有十公里寬限值，且測速器
    本身尚有三公里之誤差範圍，所以行車速度應超過六十三公里時方得加以處罰，
    而本案時速為六十二公里，故抗告人並未超速，為此提起抗告云云。
二、按汽車駕駛人，行車速度，超過規定之最高時速，或低於規定之最低時速，或裝
    用測速雷達感應器者，處新臺幣一千二百元以上二千四百元以下罰鍰；其感應器
    沒入之。又汽車駕駛人，有第四十條第一項之情形者，除依原條款處罰鍰外，並
    予記違規點數一點，道路交通管理處罰條例第四十條第一項、第六十三條第一項
    第一款定有明文。
三、本件抗告人即異議人甲○○於民國九十一年八月十六日五時十二分許，駕駛二Ｍ
    ─一九八號營業用小客車行經台北市○○○路與逸仙路口處，經檢測行車速度六
    十二公里，而該處速限五十公里，違規超速十二公里，經警依法製單舉發，有舉
    發照片一張及台北市政府警察局北市警交大字第ＡＩ0000000號舉發違反
    道路交通管理事件通知單一紙在卷可證，且為抗告人所不爭執。又當日拍攝抗告
    人上開小客車超速所使用之雷達測速儀，係經濟部標準檢驗局檢定合格之儀器，
    有證人潘昱戎庭呈之經濟部標準檢驗局雷達測速儀檢定合格證書一紙（照相式、
    有效期限九十一年十二月）附卷可稽，故該座雷達測速儀已具備相當可信之準確
    度，況證人即舉發員警潘昱戎亦到庭具結證稱：本件違規案件是依據拍攝之照片
    所舉發，該路段限速五十公里，當時異議人（即抗告人）之車速已達六十二公里
    ，公路局曾發函給我們需有三公里之誤差值，我們交通隊內部自行規定可有十公
    里之寬限值，超過十公里我們就逕行舉發等語（見原審九十二年三月十一日訊問
    筆錄），顯見本件員警之取締執法標準甚為寬鬆。是抗告人於駕車超過最高速限
    多達十二公里之情況下始遭取締，其超速駕駛之違規行為洵堪認定，抗告人辯稱
    警察機關應於超速逾十三公里之情形方得舉發云云，顯有誤會，不足採信。原裁
    定以原處分機關僅裁處異議人罰鍰之處罰，而漏未記違規點數一點，撤銷原處分
    ，並依道路交通管理處罰條例第四十條第一項、第六十三條第一項第一款規定，
    裁處抗告人罰鍰新台幣二千四百元，並記違規點數壹點。經核尚無不合。抗告人
    仍執前詞，又以其不小心油門踩重一點而已云云，指摘原裁定不當，均非適法之
    抗告理由，其抗告既無理由，如前所述，應予駁回。
據上論結，應依道路交通案件處理辦法第二十六條，道路交通管理處罰條例第八十九
條、刑事訴訟法第四百十二條，裁定如主文。
中      華      民      國    九十二    年      五      月    二十九    日
                              臺灣高等法院交通法庭
                                  審判長法  官  溫  耀  源
                                        法  官  吳      燦
                                        法  官  何  菁  莪
右正本證明與原本無異。
不得再抗告。
                                        書記官  陳  菊  珍
中      華      民      國    九十二    年      六      月      六      日


司法院資訊處製作；財團法人民間司法改革基金會備份。
